臺灣板橋地方法院刑事判決　　　　　　　　　　　　九十一年度易字第一七四號
　　公　訴　人　臺灣板橋地方法院檢察署檢察官
　　被　　　告　乙○○　男　四.
右列被告因竊盜案件，經檢察官提起公訴（九十一年度偵字第二二五○號），本院判
決如左：
    主  文
乙○○竊盜，處有期徒刑貳月，如易科罰金，以參佰元折算壹日。
    事  實
一、乙○○曾有多次脫逃、竊盜、妨害公務前科，最近五年內曾因違反就業服務法案
    件，於民國八十五年三月五日，經臺灣新竹地方法院判處拘役二十日，如易科罰
    金，以三百元折算一日，於八十六年一月九日易科罰金執行完畢。又因竊盜案件
    ，於八十六年十二月十二日，經臺灣新竹地方法院以八十六年度竹簡字第八四九
    號判處拘役五十日確定，於八十七年四月四日執行完畢（不構成累犯）。其因缺
    錢花用，竟意圖為自己不法之所有，基於竊盜之犯意，於九十一年一月十三日十
    三時四十五分許（起訴書誤載為三十分許），利用側門未關之機會，侵入勤益股
    份有限公司設於臺北縣新莊市○○路五十號之工廠（無故侵入他人建築物部分未
    據告訴），徒手竊取該公司所有之馬達機器零件三個及軸心一個（價值約新台幣
    二萬元），得手後正欲由側門離去之際，經勤益股份有限公司守衛甲○○發覺並
    報警，嗣於同日十三時五十分許，經據報前來之員警當場逮捕乙○○，並在其手
    上起出其竊取之前開馬達機器零件三個及軸心一個。
二、案經臺北縣政府警察局新莊分局報告臺灣板橋地方法院檢察署檢察官偵查起訴。
    理  由
一、訊據被告乙○○矢口否認有何竊盜之犯行，並辯稱：當日下午伊行經臺北縣新莊
    市○○路五十號側門時，警衛甲○○誤認伊係要竊取物品，即報警將伊逮捕，而
    員警到達時，竟逕自入內拿取馬達機器零件三個及軸心一個，要伊承認前開物品
    係伊竊取云云。惟查：右揭犯罪事實，業據被告於警訊、偵訊時自白：伊於九十
    一年一月十三日下午進入臺北縣新莊市○○路五○號勤益股份有限公司內竊取工
    廠馬達機器零件三個及軸心一個，伊係以徒手竊取，一人所為無共犯，伊因身上
    沒錢財，故打算竊取前開物品售予收購廢鐵之人，所得作為生活花用；當時伊係
    從側門進入竊取，因身上沒錢，想偷東西變賣等語不諱（詳偵查卷宗第三頁及其
    反面、第十八頁反面），核與證人甲○○於警訊及本院調查中具結證述：伊係臺
    北縣新莊市○○路五○號勤益股份有限公司之警衛，九十一年一月十三日下午一
    時四十五分許，伊正在上址工廠內巡邏，在工廠內即發現被告手持馬達機器零件
    三個及軸心一個正欲從車庫側門離開，伊立即報警，警察前來後即當場逮捕被告
    等語相符（詳偵查卷宗第四頁及其反面、本院九十一年五月九日訊問筆錄），並
    有該證人出具之臺北縣（政府）警察局贓物認領保管單乙紙及失竊物品之照片二
    幀在卷可稽（附於偵查卷宗第六頁、第十頁）。至被告所辯乙節，經查：到達現
    場逮捕被告之員警係在被告手上起出前開勤益股份有限公司所有之馬達機器零件
    三個及軸心一個，而非員警逕自進入該工廠內拿取，另係被告自行承認前開物品
    係其竊取，而非員警要求被告承認上開竊盜犯行，業據當場逮捕被告並製作被告
    警訊筆錄之臺北縣政府警察局新莊分局頭前派出所員警王佳俊於本院審理中證述
    ：當時係該公司之駐衛警甲○○打電話報案說有小偷要求員警過去，伊與其他三
    位員警即過去，其中二位員警先到，因駐衛警甲○○表示有人在工廠內偷東西，
    故該二位員警即與駐衛警甲○○在工廠裡面尋找竊賊，伊到達時，即見該二位先
    行到達之員警自工廠內將被告帶出，被告手上尚拿馬達機器零件三個及軸心一個
    ，伊即將被告帶回派出所製作筆錄，伊詢問被告為何要偷東西，被告表示沒有錢
    ，偷那些東西要去販賣，馬達機器零件三個及軸心一個係被告手上所拿之物，非
    伊與其他三位員警進入工廠拿取，伊與其他三位員警亦無要求被告承認係其竊取
    ，伊僅詢問東西是否被告拿取，被告表示因為肚子餓了等語甚詳（詳本院九十一
    年九月二十四日審判筆錄），且倘被告所辯果屬非虛，其僅係路經臺北縣新莊市
    ○○路五十號而未入內竊取前開物品，則警衛甲○○焉會誤認其係竊賊，是被告
    此部分所辯，顯與常情不符。再被告於偵訊中本供述：因身上沒錢，想偷點東西
    變賣等語，同日竟又改稱：伊以為該工廠荒廢，想撿拾廢鐵變賣云云（詳偵查卷
    宗第十九頁），於本院調查中續改稱：僅係路經臺北縣新莊市○○路五十號側門
    云云（詳本院九十一年九月四日訊問筆錄），前後互核，亦可見其供述不一之處
    ，從而被告所辯，顯係卸責之詞，不足採信。綜上，本件事證明確，被告犯行，
    堪以認定，應依法論科。
二、核被告所為，係犯刑法第三百二十條第一項之竊盜罪。至公訴人固認被告係犯同
    條第三項、第一項之竊盜未遂罪云云，然按竊盜罪既遂與未遂之區別，應以所竊
    之物已否移入自己權力支配之下為標準。若已將他人財物移歸自己所持，即應成
    立竊盜既遂罪。最高法院十七年度上字第五○九號判例可資參照。本件依前開證
    人甲○○所稱：當時伊在工廠內巡邏，發現被告手持馬達機器零件三個及軸心一
    個正欲從車庫側門離開之情以觀，既被告手持竊取之馬達機器零件三個及軸心一
    個正欲離去，則被告顯已將所竊之馬達機器零件三個及軸心一個移入自己實力支
    配之下，依上開判例意旨說明，本件被告顯係竊盜既遂，而非未遂，從而，公訴
    人前開所認，容有誤會，附此敘明。爰審酌被告曾有多次脫逃、竊盜、妨害公務
    前科，最近五年內曾因違反就業服務法案件，於八十五年三月五日，經臺灣新竹
    地方法院判處拘役二十日，如易科罰金，以三百元折算一日，於八十六年一月九
    日易科罰金執行完畢。又因竊盜案件，於八十六年十二月十二日，經臺灣新竹地
    方法院以八十六年度竹簡字第八四九號判處拘役五十日確定，於八十七年四月四
    日執行完畢，有臺灣高等法院檢察署刑案紀錄簡覆表在卷可稽，素行不佳，且雖
    不構成累犯，但有多次竊盜前科，仍不知悔改，又犯本件竊盜犯行，犯後復否認
    犯行，態度不佳，兼衡被告竊得財物之價值，被告之智識、犯罪所用之手段、所
    生危害等一切情狀，量處如主文所示之刑，並諭知易科罰金之折算標準。
據上論斷，應依刑事訴訟法第二百九十九條第一項前段，刑法第三百二十條第一項、
第四十一條第一項前段，罰金罰鍰提高標準條例第一條前段、第二條，判決如主文。
本案經檢察官高智美到庭執行職務。
中      華      民      國      九十一      年    九    月      三十    日
                                  臺灣板橋地方法院刑事第四庭
                                          法  官  游  秀  雯
右正本證明與原本無異。
如不服本判決，應於判決送達後十日內，向本院提出上訴狀。
                                          書記官  張  玉  如
中      華      民      國      九十一      年    九    月      三十    日
附錄本案論罪科刑法條全文
刑法第三百二十條
意圖為自己或第三人不法之所有，而竊取他人之動產者，為竊盜罪，處五年以下有期
徒刑、拘役或五百元以下罰金。
意圖為自己或第三人不法之利益，而竊佔他人之不動產者，依前項之規定處斷。
前二項之未遂犯罰之。
